# 大于一年小于两年的使用权资产和使用权负债为什么分类不同？

提问人：wufaxian 时间：2020-05-12 14:49:00
大于一年小于两年的使用权资产和使用权负债为什么分类不同？负债被分类到流动负债，而资产全部都被分类为非流动资产？新租赁准则下如此规定的出发点和目的是什么？

回答人：chenyiwei
类似问题你近期问过好几次了吧：https://bbs.esnai.com/thread-5415417-1-1.html

提问人：wufaxian 时间：2020-05-13 18:56:00
谢谢陈老师的回复。我重新梳理一下思路。“租赁使用权资产类似于固定资产，属于非流动资产（因为如你所述，租赁期在一年内的多数按简化处理了，不确认使用权资产和租赁负债），其将于下一年度计提折旧的金额是不会重分类到流动资产的。”
”比如今天是 2020 年 5 月 13 日。资产负债表日是 2020 年 3 月 31 日，那么 2021 年的全年的租金折现后都算非流动资产—-使用权资产？
事件来到 2021 年 3 月 31 日。这时上年已经资本化的租约有一部分在资产负债表日剩余租期已经不足一年了。这时这部分租约是继续在资本化下继续折旧呢？还是变更成费用化的会计方法处理？如果要变更，变更日期如何确定，变更的会计思路如何确定？因为之前使用权资产已经按照原始成本减累计折旧的方式在计量，要变更成租赁费用的方式应该有一套统一的规则吧。

回答人：chenyiwei
1 、都算非流动资产—-使用权资产； 2 、继续在资本化下继续折旧；也就是继续确认使用权资产，这和固定资产的一般原则是一致的。